臺灣高等法院臺中分院刑事裁定　
111年度聲字第638號

聲  請  人  臺灣高等檢察署臺中檢察分署檢察官     
受  刑  人  張朕瑋




上列聲請人因受刑人數罪併罰有二裁判以上，聲請定其應執行之
刑（聲請案號：111年度執聲字第222號），本院裁定如下：
    主  文
張朕瑋因犯如附表所示各罪所處之刑，應執行有期徒刑柒年。
    理  由
一、聲請意旨略以：上列受刑人張朕瑋（下稱受刑人）因毒品危
    害防制條例數罪，先後經判決確定如附表，應依刑法第53條
    、第51條第5款規定，定其應執行之刑，爰依刑事訴訟法第4
    77條第1項聲請裁定等語。
二、按數罪併罰，有二裁判以上者，依第51條之規定，定其應執
    行之刑；又數罪併罰，分別宣告其罪之刑，如宣告多數有期
    徒刑者，於各刑中之最長期以上，各刑合併之刑期以下，定
    其刑期，但不得逾30年。刑法第53條、刑法第51條第5款分
    別定有明文。另按數罪併罰之定應執行之刑，係出於刑罰經
    濟與責罰相當之考量，並非予以犯罪行為人或受刑人不當之
    利益，為一種特別的量刑過程，相較於刑法第57條所定科刑
    時應審酌之事項係對一般犯罪行為之裁量，為定應執行刑之
    宣告，乃對犯罪行為人本身及所犯各罪之總檢視，除應考量
    行為人所犯數罪反應出之人格特性，並應權衡審酌行為人之
    責任與整體刑法目的及相關刑事政策，在量刑權之法律拘束
    性原則下，依刑法第51條第5款之規定，採限制加重原則，
    以宣告各刑中之最長期為下限，各刑合併之刑期為上限，但
    最長不得逾30年，資為量刑自由裁量權之外部性界限，並應
    受法秩序理念規範之比例原則、平等原則、責罰相當原則、
    重複評價禁止原則等自由裁量權之內部抽象價值要求界限之
    支配，以使輕重得宜，罰當其責，俾符合法律授與裁量權之
    目的，以區別數罪併罰與單純數罪之不同，兼顧刑罰衡平原
    則（最高法院100年度台抗字第440號裁定意旨參照）。
三、經查，本件受刑人所犯如附表所示各罪，經最高法院、本院
    及臺灣臺中地方法院（下稱臺中地院）分別判處如附表所示
    之刑，而受刑人所犯如附表所示各罪，均為不得易科罰金、
    不得易服社會勞動之罪，其中如附表編號1至2所示部分，前
    經臺中地院以109年度訴字第2424號判決合併定應執行刑為
    有期徒刑5年8月；附表編號3至6所示部分，前經臺中地院以
    109年度訴字第2476號判決合併定應執行刑為有期徒刑5年6
    月，並經本院及最高法院駁回上訴確定等情，有前揭各該判
    決書及臺灣高等法院被告前案紀錄表在卷可稽。上開刑事裁
    定所定應執行之刑，雖將因本件定應執行刑裁定而當然失效
    ，惟揆諸前揭說明，本院審核相關案卷，認檢察官聲請為正
    當，並考量自由裁量之範圍，應受內部性界限及不利益變更
    禁止原則之拘束，更不得重於原裁判原定之應執行刑，使受
    刑人陷於更不利之結果，爰參酌原確定判決之定執行刑情形
    ，並衡酌受刑人所犯為販賣第二級毒品罪、販賣第二級毒品
    未遂罪、犯罪時間集中於民國109年5月20日至109年7月27日
    間，及其手段、動機、目的，並衡以前揭所述之比例原則、
    責罰相當原則等自由裁量權之內部性界限等情，而為整體評
    價後，合併定其應執行之刑如主文所示。
四、又依最高法院刑事大法庭110年度台抗大字第489號裁定意旨
    ，「定應執行刑，不僅攸關國家刑罰權之行使，於受刑人之
    權益亦有重大影響，除顯無必要或有急迫情形外，法院於裁
    定前，允宜予受刑人以言詞、書面或其他適當方式陳述意見
    之機會，程序保障更加周全。」，本院於111年3月14日函詢
    受刑人對本件定應執行刑案件有無意見欲表達，並告以文到
    5日內具狀陳述意見，該函已於111年3月16日送達至受刑人
    所在之臺中監獄臺中分監，嗣受刑人出具表示無意見之陳述
    意見調查表到院，是依最高法院上開裁定意旨，本院已給予
    受刑人表示意見之機會，附此敘明。
五、據上論結，爰依刑事訴訟法第477條第1項，刑法第53條、第
    51條第5款，裁定如主文。　　
中　　華　　民　　國　　111 　年　　3 　　月　　22　　日
            刑事第十一庭　審判長法　官　張  意  聰
                                法　官　陳  慧  珊
                                法　官　田  德  煙
以上正本證明與原本無異。
如不服本裁定，得於收受送達後五日內向本院提出抗告書狀（須
附繕本）。因疫情而遲誤不變期間，得向法院聲請回復原狀。

                                書記官  陳  志  德 

中　　華　　民　　國　　111 　年　　3 　　月　　24　　日
受刑人張朕瑋定應執行刑案件一覽表
編號  1 2 3 罪名  毒品危害防制條例 毒品危害防制條例 毒品危害防制條例 宣告刑  有期徒刑4年 共3罪 有期徒刑1年11月 有期徒刑3年9月 犯罪日期  109/05/20、109/05/29、109/06/02 109/06/05 109/06/19 偵查(自訴)機關 年度案號  臺中地檢109年度偵字第17818、17819、18534、18535、19227、19228號 臺中地檢109年度偵字第17818、17819、18534、18535、19227、19228號 臺中地檢109年度偵字第23079、26047號  最後事實審 法院 臺中地院 臺中地院 中高分院  案號 109年度訴字第2424號 109年度訴字第2424號 110年度上訴字第796號  判決日期 110/05/26 110/05/26 110/10/28  確定 判決 法院 臺中地院 臺中地院 最高法院  案號 109年度訴字第2424號 109年度訴字第2424號 111年度台上字第430號  判決 確定日期 110/09/23 110/09/23 111/01/13 是否為得易科罰金之案件  不得易科、社勞 不得易科、社勞 不得易科、社勞 備註  臺中地檢110年度執字第12130號(編號1-2定刑5年8月) 臺中地檢110年度執字第12130號 臺中地檢111年度執字第1911號(編號3-6定刑5年6月；執行期滿日122.6.6) 
受刑人張朕瑋定應執行刑案件一覽表     編號  4 5 6 罪名  毒品危害防制條例 毒品危害防制條例 毒品危害防制條例 宣告刑  有期徒刑3年7月 有期徒刑3年8月 有期徒刑5年2月 犯罪日期  109/07/06 109/07/12 109/07/27 偵查(自訴)機關 年度案號  臺中地檢109年度偵字第23079、26047號 臺中地檢109年度偵字第23079、26047號 臺中地檢109年度偵字第23079、26047號 最後事實審 法院 中高分院 中高分院 中高分院  案號 110年度上訴字第796號 110年度上訴字第796號 110年度上訴字第796號  判決日期 110/10/28 110/10/28 110/10/28   確定 判決 法院 最高法院 最高法院 最高法院  案號 111年度台上字第430號 111年度台上字第430號 111年度台上字第430號  判決 確定日期 111/01/13 111/01/13 111/01/13 是否為得易科罰金之案件  不得易科、社勞 不得易科、社勞 不得易科、社勞 備註  臺中地檢111年度執字第1911號 臺中地檢111年度執字第1911號 臺中地檢111年度執字第1911號